【裁判字號】    95,交上易,173
【裁判日期】    950907
【裁判案由】    過失傷害
【裁判全文】
臺灣高等法院刑事判決               95年度交上易字第173號
上  訴  人
即  被  告  甲○○
上列被告因過失傷害案件，不服臺灣板橋地方法院95年度交易字
第102號，中華民國95年5月17日第一審判決（起訴案號：臺灣板
橋地方法院檢察署95年度偵字第2711號），提起上訴，本院判決
如下：
    主  文
上訴駁回。
甲○○緩刑貳年。
    事實及理由
一、本案經本院審理結果，認第一審以上訴人即被告甲○○犯刑
    法第284條第1項之過失傷害罪，判處有期徒刑3月，並諭知
    易科罰金折算之標準為300元折算一日，認事用法及量刑均
    無不當，應予維持，並引用第一審判決書記載之事實、證據
    及理由（如附件）。
二、被告上訴意旨原辯稱，伊對本件車禍之發生並無過失，然本
    院95年7月25日行準備程序時，被告業已自白本件車禍之發
    生伊有過失，核與證人即告訴人乙○○於接受檢察官偵訊時
    所證述被告突然從右邊衝出撞到伊之情節相符，並有道路交
    通事故現場圖、現場草圖、道路交通事故調查報告表、肇事
    現場暨車損照片及診斷證明書等資料附卷可稽，足見被告於
    本院95年7月25日行準備程序時之自白與事實相符，堪予採
    信。從而，被告上訴意旨所稱，伊對本件車禍之發生並無過
    失云云，尚不足採，為無理由，應予駁回。
三、被告行為後，刑法第284條第1項之過失傷害罪之法定刑，已
    因中華民國刑法施行法增定第1之1條「中華民國94年1月7日
    刑法修正施行後，刑法分則編所定罰金之貨幣單位為新臺幣
    。」、「94年1月7日刑法修正時，刑法分則編未修正之條文
    定有罰金者，自94年1月7日刑法修正施行後，就其所定數額
    提高為三十倍。但72年6月26日至94年1月7日新增或修正之
    條文，就其所定數額提高為三倍。」，另刑法第41條易科罰
    金規定，亦於95年7月1日修正生效，足見被告行為後，法律
    有變更，依新法第2條第1項規定，比較新、舊法結果，仍應
    適用較有利於被告之行為時法律，又行為後法律有變更者，
    依修正前刑法第2條第1項之規定，以適用裁判時法為原則，
    如行為時法有利於行為人，則例外適用行為時法，依修正後
    刑法第2條第1項規定，以適用行為時法為原則，惟如裁判時
    法有利於行為人，則例外的適用裁判時法。以往實務見解，
    認原判決未及比較適用新舊法時，上訴後，雖比較結果以舊
    法有利於行為人，而原判決別無其他撤銷事由，仍應由本院
    以此為由撤銷改判。惟修正後之規定係以適用行為時法為原
    則，因此原判決雖未及比較適用，然上訴本院後，經比較新
    舊法，行為後之法律並非較有利於行為人，仍應適用行為時
    法，則原判決適用行為時法即無不當，自不構成撤銷之事由
    ，特此敘明。
四、被告未曾故意犯罪受有期徒刑以上刑之宣告，此有本院被告
    前案紀錄表在卷可查，且犯後已與告訴人達成和解，賠償告
    訴人新臺幣9萬元，除有和解書影本附卷可稽外，亦經告訴
    人於本院95年7月25日行準備程序時陳稱，對被告請求判緩
    刑一事無意見等語在卷。被告經此偵審程序及刑之宣告，應
    足資警惕，信無再犯之虞，本院認對其宣告之刑，以暫不執
    行為適當，爰依修正後刑法第74條1款規定（最高法院95年
    第8次刑事庭會議參照），併予宣告緩刑2年，以啟自新。
五、被告經合法傳喚，無正當理由不到庭，爰不待其陳述逕行判
    決。
據上論結，應依刑事訴訟法第373條、第368條、第371條，刑法
    第2條第1項前段、第74條第1項第1款，判決如主文。
本案經檢察官郭啟東到庭執行職務。
中    華    民    國    95    年    9     月    7     日
                  臺灣高等法院交通法庭
                      審判長法  官  葉騰瑞
                            法  官  莊明彰
                            法  官  黃俊明
以上正本證明與原本無異。
不得上訴。
                            書記官  廖婷璇
中    華    民    國    95    年    9     月    7     日
附錄：本案論罪科刑法條全文
刑法第284條
因過失傷害人者，處6月以下有期徒刑、拘役或5百元以下罰金，
致重傷者，處1年以下有期徒刑、拘役或5百元以下罰金。
從事業務之人，因業務上之過失傷害人者，處 1 年以下有期徒刑
、拘役或1千元以下罰金，致重傷者，處3年以下有期徒刑、拘役
或2千元以下罰金。


司法院資訊處製作；財團法人民間司法改革基金會備份。
